# 请教大家个问题

提问人：ziyan 时间：2014-02-09 20:45:40
公司向关联方借款（超过一年），借款时约定利率，但在还款时关联方由于种种考虑（税金，还有借款企业亏损等原因）豁免了利息，像这种豁免的利息（含以前年度的利息）是应该作为债权豁免入“营业外收入"呢还是冲减”财务费用“？ 各位老师怎么看？谢谢该贴已经同步到 ziyan的微博

回答人：chenyiwei
因为涉及关联交易，不排除作为权益性交易计入资本公积的可能性。 如果豁免具有商业实质的，则鉴于利息确认和后续的豁免是两项独立交易， 并非一揽子交易，所以债务人应把豁免的利息计入营业外收入。